【裁判字號】    96,訴,1718
【裁判日期】    971030
【裁判案由】    偽造文書等
【裁判全文】
臺灣臺北地方法院刑事判決              96年度訴字第1718號
公  訴  人  臺灣臺北地方法院檢察署檢察官
被      告  乙○○
上列被告因偽造文書等案件，經檢察官提起公訴（九十六年度偵
字第二一七七九號），本院判決如下：
    主  文
乙○○行使偽造私文書，足以生損害於他人，處有期徒刑壹年，
減為有期徒刑陸月，如易科罰金，以新臺幣壹仟元折算壹日。如
附表所示偽造之署押共伍枚均沒收之。
其餘被訴部分無罪。
    事  實
一、乙○○為厚生開發事業有限公司（址設：花蓮縣吉安鄉○○
    街二六號，以下簡稱「厚生公司」，登記負責人為游愛妮）
    之實際負責人，厚生公司經由丁○○之介紹，於民國九十五
    年間，與丙○○約定由厚生公司代為銷售丙○○經由法院拍
    賣程序取得之新竹縣新豐鄉新豐厚生花園廣場五十五戶房屋
    ，並簽訂不動產買賣合約書，合約有效期間至九十六年三月
    九日止。惟乙○○明知未得丙○○及丁○○之授權，竟基於
    行使偽造私文書之犯意，先於不詳時地，偽造「丙○○」之
    印章一枚，另行繕打一份不動產買賣合約書，在賣方欄內偽
    造「丙○○」簽名二枚及印文二枚，在見證人欄偽造「丁○○」簽名一枚，而偽造不動產買賣合約書之私文書一份（詳
    如附表所示），於九十六年一月三日及九十六年一月四日，
    在臺北市○○○路○段一五三號一樓之七，及臺北市市○○
    道○段二一０號之辦公室，擬邀集甲○○共同投資該承銷案
    ，即向甲○○出示上開偽造之不動產買賣合約書之私文書而
    行使之，甲○○因此與乙○○簽訂合作協議備忘錄及合作協
    議書，並以該偽造之不動產買賣合約影本作為合作協議書之
    附件，足以生損害於丙○○、丁○○及甲○○。
二、案經甲○○訴由臺灣臺北地方法院檢察署檢察官偵查起訴。
    理  由
壹、有罪部分：
一、按被告以外之人於審判外之言詞或書面陳述，除法律有規定
    者外，不得作為證據，刑事訴訟法第一百五十九條第一項定
    有明文；復按被告以外之人於偵查中向檢察官所為之陳述，
    除顯有不可信之情況者外，得為證據，同法第一百五十九條
    之一第二項亦有規定；另按被告以外之人於審判外之陳述，
    雖不符前四條之規定，而經當事人於審判程序同意作為證據
    ，法院審酌該言詞陳述或書面陳述作成時之情況，認為適當
    者，亦得為證據；當事人、代理人或辯護人於法院調查證據
    時，知有第一百五十九條第一項不得為證據之情形，而未於
    言詞辯論終結前聲明異議者，視為有前項之同意；同法第一
    百五十九條之五規定甚明。查本案卷內供述及非供述證據，
    因被告於本院言詞辯論終結前，未對於證據能力聲明異議，
    依刑事訴訟法第一百五十九條之五第一項、第二項規定，視
    為同意上開證據具備證據能力，而本院審酌該等言詞陳述或
    書面陳述作成之情況，相關陳述人均未曾主張非出於任意性
    或不正取供，足信作成時之情況，應無違法或不當情事，因
    而認為適當，故該等供述及非供述證據，均具備證據能力而
    得作為證據，合先敘明。
二、訊據被告固不否認刻用「丙○○」之印章一枚，另製作不動
    產買賣合約書一份，在賣方欄蓋用「丙○○」印文二枚及簽
    署「丙○○」簽名二枚，另在見證人欄簽署「丁○○」簽名
    一枚，持向告訴人甲○○表示伊與證人丙○○訂有不動產買
    賣合約，可代銷新竹縣新豐鄉之五十五戶建物，邀集告訴人
    甲○○共同投資，使甲○○因此與被告簽訂合作協議備忘錄
    及合作協議書，並以該不動產買賣合約書影本作為合作協議
    書之附件，惟矢口否認有行使偽造私文書之犯行，辯稱：伊
    與丁○○、丙○○確實有簽訂不動產買賣合約書，約定由伊
    代為銷售該批房屋，如無法全部銷售，需買斷該批房屋，伊
    為知道該批房屋銀行可以貸款之額度，故另行製作不動產買
    賣合約書欲向銀行申辦貸款，此經丙○○、丁○○之口頭授
    權，丙○○、丁○○亦表示銀行貸款部分由伊自行處理，並
    非伊任意偽造，但後來銷售房屋需要廣告及修繕費用，伊資
    金不足，乃邀集甲○○投資，並與甲○○簽訂合作備忘錄及
    合作協議書，伊並無行使偽造私文書之犯意云云。經查：
  (一)被告為厚生公司之實際負責人，厚生公司經由丁○○之介紹
    ，於九十五年間，與丙○○約定由厚生公司代為銷售丙○○
    經由法院拍賣程序取得之新竹縣新豐鄉新豐厚生花園廣場五
    十五戶房屋，並簽訂不動產買賣合約書，合約有效期間至九
    十六年三月九日止，惟被告於不詳時地，刻用「丙○○」之
    印章一枚，另行繕打一份不動產買賣合約書，在賣方欄內蓋
    用「丙○○」印文二枚，及簽署「丙○○」簽名二枚，另在
    見證人欄簽署「丁○○」簽名一枚，而製作不動產買賣合約
    書一份，於九十六年一月三日及九十六年一月四日，在臺北
    市○○○路○段一五三號一樓之七，及臺北市市○○道○段
    二一０號之辦公室，擬邀集甲○○共同投資該承銷案，即向
    甲○○出示上開不動產買賣合約書，甲○○因此與乙○○簽
    訂合作協議備忘錄及合作協議書，並以該不動產買賣合約書
    影本作為合作協議書之附件等情，業據被告於偵查及本院審
    理中均供承無訛，核與證人丁○○、丙○○及甲○○於偵查
    及本院審理中指訴情節大致相符，並有上開不動產買賣合約
    書、真正之不動產買賣合約書、合作協議備忘錄及合作協議
    書各一件在卷可稽（見偵查卷第八至二十三頁），堪信被告
    此部分之自白為真實而可採信。
  (二)被告雖辯稱上開不動產買賣合約書係經證人丙○○、丁○○
    授權而製作，伊並無行使偽造私文書之犯行云云。然證人丁○○於偵查中提出被告與丙○○簽訂之真正不動產買賣合約
    書比對結果，與上開不動產買賣合約書之形式及價金不同，
    此有證人丁○○提出之不動產買賣合約書一件在卷供參（見
    偵查卷第一六三至一六五頁）。而證人丙○○於本院審理中
    結證稱：「我沒有授權被告以我的名義簽立任何文件去辦理
    房屋貸款」、「我們約定由被告負責銷售，每賣一戶就拆利
    潤所得，由我先保管，到最後整批賣掉再結算」、「我們簽
    不動產買賣合約書的時候，被告同時有給我一張八百萬元的
    支票，後來沒有兌現，所以我沒有同意他去作貸款」、「當
    時沒有說到同意被告另外簽立一張買賣合約書去辦理貸款」
    、「沒有授權被告去製作不動產買賣合約書的副本或是其他
    版本，用來貸款或提示給銷售客戶看」、「我從來沒有把我
    的印章交給被告過」、「被告刻我的印章沒有跟我講過」等
    語（見本院卷第一百零一頁背面至一百零二頁）。另證人丁○○於偵查中結證稱：「我沒有授權其他人在這份不動產買
    賣合約書上簽我的名字，連丙○○的名字都不是他簽的，因
    為丙○○是我客戶，我跟乙○○真正的合約書不是卷內這一
    份，我今天有帶正本來」、「我只有跟乙○○說銀行的事情
    我不負責，我是委託房子給你賣，其他流程不關我們賣方的
    事」等語（見偵查卷第一四五頁）；復於本院審理中結證稱
    ：「一般貸款都是買方的事情，因為我們的房子都沒有貸款
    ，貸款是他們要去跟銀行談，當時沒有談到要授權他與銀行
    去辦理貸款的事情」、「我沒有看過這份不動產買賣合約書
    ，被告也沒有跟我提過他要以這份合約書去辦理銀行貸款，
    我們當初簽約的時候，乙○○說銀行貸款的事情，他們自己
    會去處理，就我們而言，本來代銷就是要自己去找銀行配合
    」、「所謂的授權，我們並沒有授權，是他本來就應該這麼
    做，不能夠拿貸款的問題，就認為我們同意他寫一份東西交
    給甲○○」等語（見本院卷第一三六至一四一頁）。顯見證
    人丙○○及丁○○均否認有授權被告刻用丙○○印章，及另
    行製作上開不動產買賣合約書之事。縱證人丁○○於本院審
    理中結證稱：「就不動產買賣習慣而言，貸款的部分本來就
    是代銷或是仲介與買方的信用問題，如果估價買方信用不足
    ，也不可能貸款，被告本來就是要去跟銀行辦理貸款，不然
    他如何付尾款給我」、「對於貸款的事情，我們不承認也不
    否認」等語（見本院卷第一四０、一四二頁），似指銀行貸
    款之事本應由負責銷售之被告自行處理。然證人丁○○亦結
    證稱：「當時還沒有到買斷的時間，還在委賣期間」等語（
    見本院卷第一三八頁）。可知在委賣期間被告根本無須以不
    動產買賣合約書向銀行申辦貸款，且縱欲申辦貸款，亦應以
    真正之不動產買賣合約書為之，何以能在未經證人丙○○、
    丁○○同意之情形下，另行製作不動產買賣合約書，甚至提
    高價款，並持向證人甲○○邀集投資？被告所辯，應為卸責
    之詞，不足採信。是本件事證明確，被告犯行洵堪認定，應
    予依法論科。
三、核被告所為，係犯刑法第二百十六條、第二百十條之行使偽
    造私文書罪。被告偽造丙○○印章、蓋用印文，及偽造丙○○、丁○○簽名之行為，為偽造私文書之階段行為，而其偽
    造私文書之低度行為，復為行使偽造私文書之高度行為所吸
    收，均不另論罪。爰審酌被告未得證人丙○○、丁○○之授
    權，即任意偽造上開不動產買賣合約書，並以之為附件，持
    向證人甲○○邀集投資，使證人丙○○、丁○○及甲○○因
    此受有損害，並斟酌其素行、犯罪動機、手段、所生損害程
    度，及犯罪後態度等一切情狀，量處如主文所示之刑，以示
    懲儆。又本案被告犯罪時間係於九十六年四月二十四日之前
    ，且無中華民國九十六年罪犯減刑條例所定不得減刑之情形
    ，爰依同條例第二條第一項第三款規定減其宣告刑二分之一
    ，並諭知易科罰金折算標準。至如附表所示偽造之印文、署
    押，均為被告所偽造，不問屬於犯人與否，爰均依刑法第二
    百十九條沒收之。至被告偽刻證人丙○○之印章一枚，並未
    扣案，無法證明是否仍然存在，爰不併予宣告沒收。
貳、無罪部分：
一、公訴意旨另以：被告於九十六年一月三日及九十六年一月四
    日，在臺北市○○○路○段一五三號一樓之七與臺北市市○○道○段二一０號之辦公室，向證人甲○○佯稱：其與丙○○訂有不動產買賣合約，代售新竹縣新豐鄉之五十五戶建物
    ，有極大獲利空間，擬邀集證人甲○○共同投資，並向證人
    甲○○出示上開偽造之不動產買賣合約書而行使之，使證人
    甲○○因此同意簽訂合作協議備忘錄，並以該偽造之不動產
    買賣合約書作為附件而簽訂合作協議書，且因此陷於錯誤，
    同意出資，而分別於九十六年一月三日、五日、九日、十二
    日、十九日匯款新臺幣（下同）五十萬元、八十萬元、七十
    萬元、二百萬元、二百萬元，共計六百萬元至被告指定之厚
    生公司帳戶，嗣因證人甲○○要求被告提出銷售合約及收受
    訂金等資料，被告始終無法提出，證人甲○○始知被騙，因
    認被告此部分涉犯刑法第三百三十九條第一項之詐欺取財罪
    嫌。
二、按犯罪事實應依證據認定之，無證據不得推定其犯罪事實，
    又不能證明被告犯罪者，應諭知無罪之判決，刑事訴訟法第
    一百五十四條第一項、第三百零一條第一項分別定有明文。
    又刑事訴訟法上所謂認定犯罪事實之證據，係指足以認定被
    告確有犯罪行為之積極證據而言，最高法院二十九年上字第
    三一○五號判例可資參照。故事實之認定，應憑證據，如未
    能發現相當證據，或證據不足以證明，自不能以推測或擬制
    之方法，為裁判基礎，最高法院四十年臺上字第八六號判例
    亦可參照。另按認定犯罪事實，所憑之證據，雖不以直接證
    據為限，間接證據亦包括在內，然無論直接或間接證據，其
    為訴訟上之證明，須於通常一般之人均不致於有所懷疑，而
    得確信其為真實之程度者，始得據之為有罪之認定，倘其證
    明尚未達到此一程度，而有合理性懷疑之存在時，即無從為
    有罪之認定，此亦有最高法院七十六年臺上字第四九八六號
    判例可資參照。又告訴人之告訴，係以使被告受刑事訴追為
    目的，是其陳述是否與事實相符，仍應調查其他證據以資審
    認，最高法院五十二年臺上字第一三００號判例意旨同可參
    照。
三、公訴人認被告涉有此部分之犯行，無非係以告訴人甲○○之
    指訴、證人戊○○之證詞及合作協議備忘錄與合作協議書各
    一件為其主要論據。訊據被告堅詞否認涉有公訴人此部分所
    指詐欺取財犯行，辯稱：伊與丙○○簽訂不動產買賣合約書
    之後，為銷售該批房屋，需要資金周轉，故藉由戊○○之介
    紹認識甲○○，伊與甲○○簽訂的合作協議書是戊○○繕打
    的，伊當時有提供北投土地給甲○○設定抵押權作為擔保，
    戊○○亦有提供仁濟生物製藥科技股份有限公司（以下簡稱
    「仁濟公司」）動產質權為擔保而擔任保證人，後來甲○○
    也有將北投土地拍賣，得款三百餘萬元，伊如果要詐欺甲○○，何以需要提供土地作為擔保，並委由戊○○擔任保證人
    ，伊確實沒有詐欺甲○○的意圖及犯行等語。
四、經查：
  (一)被告於九十六年一月三日及九十六年一月四日，在臺北市○○○路○段一五三號一樓之七及臺北市市○○道○段二一０
    號之辦公室，向甲○○稱：其與丙○○訂有不動產買賣合約
    ，代售新竹縣新豐鄉之五十五戶建物，有極大獲利空間，擬
    邀集甲○○共同投資，並與甲○○簽訂合作協議備忘錄，再
    以上開偽造之不動產買賣合約書作為合作協議書之附件，與
    甲○○簽訂合作協議書，使甲○○同意出資，而分別於九十
    六年一月三日、五日、九日、十二日，及十九日匯款五十萬
    元、八十萬元、七十萬元、二百萬元、二百萬元，共計六百
    萬元至被告指定之厚生公司帳戶等情，業據被告於偵查及本
    院審理中坦承在卷，核與告訴人甲○○於偵查及本院審理中
    指訴情節大致相符，並有合作協議備忘錄一件、合作協議書
    一件、上海商業儲蓄銀行匯出匯款申請書一紙，及華南商業
    銀行全行通收存款憑條四紙在卷可稽（見偵查卷第十二至二
    六頁）。
  (二)告訴人甲○○固於偵查及本院審理中均指稱被告當時提示偽
    造之不動產買賣合約書向其表示可以代銷上開五十五戶房屋
    ，而其中有幾戶房屋已經銷售，其才投入資金，並要求資金
    需專款專用，沒想到後來無法銷售房屋等語。然證人丙○○
    於本院審理中結證稱：「之前我跟乙○○完全不認識，當時
    我已經買下新豐見案的房子，因為丁○○介紹我說有一位林
    先生願意以九千萬元買下整批房屋，林先生就是乙○○，所
    以我們就簽立這份不動產買賣合約書」、「當初我們約定，
    如果乙○○五十五戶沒有賣完，他就要付九千萬買段這五十
    五戶房屋」、「應該是代銷兼買斷，先讓他代銷一年，如果
    一年沒有賣完，他就要買斷這批房屋」、「後來不動產買賣
    合約書沒有依約履行，我們就解約，因為他第一批銷售所得
    沒有給我，後來我跟甲○○接洽過，知道乙○○偽造一份假
    的買賣合約書，所以我就知道其中有詐，所以我就主動與被
    告解約」、「我們解約的時候，是我看到偽造的不動產買賣
    合約書之後才解約，時間應該是九十六年三月九日」、「乙○○並不是一次全部買斷，而是先由乙○○銷售一年，每銷
    售一戶，我們拆利潤，但是被告的利潤，我會保留部分，到
    買斷再一次給付，一年之後，如果他沒有賣完，才是他負責
    買斷」等語（見本院卷第九八至一０四頁背面）。另證人丁○○於本院審理中亦結證稱：「當初丙○○沒有空銷售，所
    以要我幫忙銷售，後來乙○○來找我，談這批房子的銷售，
    後來就達成一個認知，所以簽上述的合約，讓我擔任見證人
    」、「當初乙○○說讓他銷售一段時間，如果沒有全部銷售
    完，他會將房屋買走，所以有訂一個銷售期間，期滿沒有賣
    完，就要把房屋買斷」、「後來我們發現乙○○挪用自備款
    的事情，就主動解約」等語（見本院卷第一三四至一三六頁
    ）。綜合證人丙○○、丁○○之證詞，可知被告確實經由證
    人丁○○之介紹，與證人丙○○簽訂不動產買賣合約書，由
    其代為銷售上開五十五戶房屋，雙方約定由被告代銷一年，
    如一年後房屋未能完全賣出，被告應以九千萬元之價格將上
    開房屋買斷，惟因被告於代銷期間屆滿前，即與證人丙○○
    產生挪用自備款之糾紛，遭證人丙○○解除契約，而無法繼
    續銷售上開房屋，但被告確實曾與證人丙○○及丁○○簽約
    ，獲得銷售上開房屋之權利，則被告以此向告訴人甲○○主
    張其得以銷售上開房屋，並邀集其投資，係民間通常募集資
    金運用之商業行為，並非施用詐術，縱被告事後因故遭證人
    丙○○解除契約，但此究屬其與告訴人甲○○簽訂合作協議
    備忘錄及合作協議書之後履行銷售契約之糾紛，自難據此推
    論行為之初被告有何施用詐術之行為。雖被告係以偽造之不
    動產買賣合約書作為其與告訴人甲○○簽訂之合作協議書之
    附件，行為確有瑕疵，但被告得以銷售上開房屋之事實為真
    ，並非其杜撰虛構，而以不動產買賣合約書作為合作協議書
    之附件僅為細節事項，尚不得以此即認被告有施用詐術之行
    為及意圖為自己不法所有之主觀犯意。況被告與告訴人甲○○簽訂合作協議書後，旋於九十十六年一月十一日將登記於
    被告女友即厚生公司名義負責人游愛妮名下之臺北市○○區
    ○○段三小段三三二、三三二之一地號土地及北投區○○段
    ○○段三００九六號建物設定七百萬元之最高限額抵押權予
    告訴人甲○○作為擔保，此有土地建築改良物抵押權設定契
    約書、他項權利證書、建物登記謄本各一件及土地登記謄本
    二件在卷可參（見偵查卷第二六至三五頁），而告訴人甲○○後來亦行使抵押權，而獲償三百七十萬元，此經告訴人甲○○於本院審理中供承在卷（見本院卷第一００頁背面）。
    則如被告自始即有意圖為自己不法所有而施用詐術向告訴人
    甲○○詐取款項之犯意，何需於簽訂合作協議書後即將其所
    管領之土地設定抵押權供告訴人甲○○擔保？被告所辯，並
    非全無可採。
  (四)至告訴人甲○○所稱伊本業為醫生，對於製藥有興趣，證人
    戊○○當時係表示可以轉讓仁濟公司之經營權及設備所有權
    ，伊才籌資七百萬元，但證人戊○○見其資金到位後，即表
    示另有上開五十五戶房屋可投資，並願意以仁濟公司製藥的
    設備經營權來作擔保，且保證獲利百分之五十，伊才願意投
    資，伊認為係遭證人戊○○及被告詐騙等語，並提出仁濟公
    司轉讓協議書一件附卷供參（見本院卷第一０八至一二八頁
    ）。然證人戊○○於本院審理中結證稱：「當初乙○○來找
    我，我有幫他瞭解這個案子要如何處理，因為他資金不足，
    我跟他說他這個案子評估錯誤，沒有資金會出事，所以希望
    幫他找金主，所以我就幫他找到甲○○」、「因為我希望這
    個案子不要發生錯誤，這是基於朋友的誠意，因為甲○○不
    認識乙○○，為了保障甲○○我才願意擔任合作協議的保證
    人」、「合約有履行，是乙○○沒有經過厚生公司同意而私
    下解約，我們也不知情，被告土地被質押給甲○○，拍賣過
    後，他已經拿到三百七十五萬元，不足部分，我願意依法履
    行保證人責任」、「仁濟公司不是經營權是動產，仁濟公司
    的動產是質押給我，所以我提出作為這件的擔保」、「我的
    債權是一千多萬元」、「甲○○本來就是投資這個房子的標
    的，是我主動提出仁濟公司動產質押的事情」、「是我們去
    經算投資自有資金的百分之五十，我有幫他們估算過，如果
    後面沒有銀行貸款的問題，應該有獲利，最主要的是銀行貸
    款的問題」、「因為總共二千一百六十坪，他取得的價錢四
    萬三，但是銀行只給他貸款二萬，買方的自有資金要提到五
    、六、七成，這樣很難賣，當時我們估算我們可以賣到六萬
    八，毛利每坪二點五萬，這樣可能獲利百分之五十，而且甲○○只投資六百萬元」等語（見本院卷第一四三至一四八頁
    ）。顯見證人戊○○係基於其介紹被告與證人甲○○認識之
    情誼而同意擔任兩人合作協議書之保證人，證人戊○○除負
    保證人責任外，亦提出其對於仁濟公司動產質權作為擔保，
    且依其估算方式，獲利百分之五十並非全為虛構，亦難認有
    施用詐術之情形，實難僅以證人戊○○所提出之仁濟公司動
    產質押部分未履行即推認被告自始即涉有詐欺犯行。
  (五)綜上所述，被告以其與證人丙○○簽訂不動產買賣合約書，
    取得上開五十五戶房屋之銷售權利，而與告訴人甲○○簽訂
    合作協議備忘錄及合作協議書，邀集告訴人甲○○投資，告
    訴人甲○○係基於其商業判斷認為有利可圖，並在被告提供
    之北投土地設定抵押權及以證人戊○○提供之仁濟公司動產
    質權作為擔保之情形下而同意出資，事後雖因被告與證人丙○○解除契約而未能繼續銷售房屋，但告訴人甲○○亦已實
    施抵押權而取回部分投資款項，難認被告自始主觀上有何意
    圖為自己不法所有之犯意或施用詐術之行為。故此部分除告
    訴人甲○○片面指訴外，並無其他證據或證人足以證明被告
    確有詐欺取財之犯行，此部分不能證明被告犯罪。本件告訴
    人甲○○投資款項如何取回，實為其與被告之民事糾葛，宜
    循民事途徑解決。此外，復查無其他積極證據足資證明被告
    涉有此部分詐欺取財之犯行，而公訴意旨認被告此部分與前
    揭行使偽造私文書罪部分，為數罪併罰關係，既不能證明被
    告犯罪，自應就此部分為無罪判決之諭知。
據上論斷，應依刑事訴訟法第二百九十九條第一項前段、第三百
零一條第一項前段，刑法第二百十六條、第二百十條、第二百十
九條、第四十一條第一項前段，中華民國九十六年罪犯減刑條例
第二條第一項第三款、第七條、第九條，判決如主文。
本案經檢察官徐則賢到庭執行職務。
中    華    民    國    97    年    10    月    30    日
                     刑事第十三庭審判長法  官 許泰誠
                                       法  官 陳君鳳
                                       法  官 郭顏毓
上正本證明與原本無異。
如不服本判決應於收受送達後10日內向本院提出上訴書狀，並應
敘述具體理由；其未敘述上訴理由者，應於上訴期間屆滿後20日
內向本院補提理由書（均須按他造當事人之人數附繕本）「切勿
逕送上級法院」。告訴人或被害人如對於本判決不服者，應具備
理由請求檢察官上訴，其上訴期間之計算係以檢察官收受判決正
本之日期為準。
                                       書記官 潘文賢
中    華    民    國    97    年    10    月    31    日
附錄本案論罪科刑法條：
刑法第二百十六條
行使第二百十條至第二百十五條之文書者，依偽造、變造文書或
登載不實事項或使登載不實事項之規定處斷。
刑法第二百十條
偽造、變造私文書，足以生損害於公眾或他人者，處五年以下有
期徒刑。
附表：
┌──┬───────────────┬────────┐
│編號│     應  沒  收  之  物       │   數   量      │
├──┼───────────────┼────────┤
│ 一 │偽造之九十五年八月七日不動產買│二枚            │
│    │賣合約書買方欄及乙方欄之丙○○│                │
│    │署押（簽名）                  │                │
├──┼───────────────┼────────┤
│ 二 │偽造之九十五年八月七日不動產買│二枚            │
│    │賣合約書買方欄及乙方欄之丙○○│                │
│    │署押（印文）                  │                │
├──┼───────────────┼────────┤
│ 三 │偽造之九十五年八月七日不動產買│一枚            │
│    │賣合約書見證人欄丁○○署押（簽│                │
│    │名）                          │                │
└──┴───────────────┴────────┘


司法院資訊處製作；財團法人民間司法改革基金會備份。
